臺灣高雄地方法院刑事判決　　　　　　　　　　　　　九十一年度自字第四九號
　　自　訴　人　乙○○
　　被　　　告　甲○○
右列被告因傷害案件，經自訴人提起自訴，本院判決如左：
    主  文
甲○○傷害人之身體，處拘役參拾日，如易科罰金，以參佰元折算壹日。
    事  實
一、甲○○與乙○○共同經營位於高雄市○○○路二十二號一樓月星陽實業有限公司
    ，甲○○為負責人，乙○○則為公司股東，於民國九十一年十月十九日十一時四
    十分許，適有客人欲刷卡購物，惟因電話連線出現問題致無法完成刷卡程序，是
    該名客人便取消購物，甲○○因此事與乙○○發生口角，質問乙○○為何會發生
    此問題，甲○○竟心生不滿而基於傷害之故意，持刷卡機朝乙○○臉部丟擲，致
    乙○○受有頭部外傷、臉部１‧５×１公分擦傷、上嘴唇３×２公分瘀血、頭暈
    等傷害。
二、案經乙○○向本院提起自訴。
    理  由
一、訊據被告甲○○矢口否認有何傷害犯行，辯稱：伊是拿刷卡機要嚇自訴人，不小
    心手滑才打到自訴人云云。惟查：右開犯罪事實，業據自訴人於本院審理時指訴
    明確，並有九十一年十月十九日當日之診斷證明書乙紙附卷足憑。觀諸前揭診斷
    證明書所載，自訴人所受之傷勢係頭部外傷、臉部１‧５×１公分擦傷、上嘴唇
    ３×２公分瘀血、頭暈，核其指訴因被告持卡機砸向其臉部，致其臉部受傷部位
    相符。再者，被告於本院審理時自稱：「：：：她當日來公司，剛好有客人買完
    東西要結帳，就由自訴人與會計負責讓客人刷卡，因為刷了很久，又刷不出來，
    客人就不買了，我就不滿意為何會發生這種事，我質問她們，她們就說是因為連
    線沒有接好，之後我就與自訴人發生爭吵：：：我本來拿刷卡機是要嚇她，作勢
    要拿刷卡機要丟她，不小心手滑，刷卡機才打到自訴人，我們當時之間約隔一個
    桌子的距離」等語（見本院九十一年十一月二十一日訊問筆錄）。既然被告坦承
    當時雙方已發生口角糾紛，其始持刷卡機欲嚇自訴人，然被告亦自承當時伊與自
    訴人相隔一個桌子距離，若被告僅係因手滑導致手中刷卡機掉落，刷卡機應會向
    下掉落，為何會打中相隔尚有一段距離之自訴人？可見被告應係為傷害自訴人，
    而故意將刷卡機朝向自訴人丟擲始然，是被告前揭辯詞，要不足採。本件事證明
    確，被告犯行應以認定。
二、核被告所為，係犯刑法第二百七十七條第一項之傷害罪。爰審酌被告因細故即萌
    生傷害之犯意、動手毆打自訴人，致自訴人受有前開害及精神上之損害非淺，被
    告犯罪後復一味飾詞狡辯，毫無悔意，態度不佳等一切情狀，量處如主文所示之
    刑，並諭知易科罰金之折算標準。
據上論斷，應依刑事訴訟法第三百四十三條、第二百九十九條第一項前段，刑法第二
百七十七條第一項、第四十一條第一項，罰金罰鍰提高標準條例第一條前段、第二條
，判決如主文。
中      華      民      國    九十一    年     十二     月    二十四    日
                                    臺灣高雄地方法院刑事第五庭
                                        審判長法  官    吳永宋
                                              法  官    陳淑卿
                                              法  官    張茹棻
右正本證明與原本無異。
如不服本判決，應於判決送達後十日內，向本院提出上訴狀。
                          書記官    李忠霖
中      華      民      國    九十一    年     十二     月    二十四    日
附錄法條
中華民國刑法第二百七十七條
 (普通傷害罪)
傷害人之身體或健康者，處三年以下有期徒刑、拘役或一千元以下罰金。
犯前項之罪因而致人於死者，處無期徒刑或七年以上有期徒刑；致重傷者
，處三年以上十年以下有期徒刑。
